臺灣高等法院民事裁定
109年度聲字第175號
聲  請  人  張寶玉  

上列聲請人因債權人星展（台灣）商業銀行股份有限公司與債務
人陳韻琪間強制執行事件聲請停止執行，對於中華民國109年3月
5日臺灣士林地方法院109年度聲字第50號裁定提起抗告（本院10
9年度抗字第445號），而聲請訴訟救助，本院裁定如下：
    主  文
聲請駁回。
    理  由
一、按當事人無資力支出訴訟費用者，法院應依聲請，以裁定准
    予訴訟救助。但顯無勝訴之望者，不在此限。民事訴訟法第
    107條定有明文。法院認定前項資力時，應斟酌當事人及其
    共同生活親屬基本生活之需要。又當事人因無資力支出訴訟
    費用而聲請訴訟救助者，關於無資力支出訴訟費用之事由，
    應提出可使法院信其主張為真實並能即時調查之證據，以釋
    明之，此觀民事訴訟法第109條第2項、第284條規定自明。
    所謂無資力支出訴訟費用，係指窘於生活，且缺乏經濟信用
    ，並無籌措款項以支出訴訟費用之信用技能者而言（最高法
    院18年抗字第260號、43年台抗字第152號判決先例例意旨參
    照）。法院調查聲請人是否無資力支出訴訟費用，專就聲請
    人提出之證據為之，如聲請人未提出證據，或依其提出之證
    據，未能信其無資力支出訴訟費用之主張為真實，即應將其
    聲請駁回，並無派員調查之必要（最高法院26年滬抗字第34
    號判決先例參照）。
二、本件聲請人因不服民國（下同）109年3月5日臺灣士林地方
    法院就其對債權人星展(台灣)商業銀行股份有限公司與債務
    人陳韻琪間強制執行事件聲請停止執行所為駁回其聲請之裁
    定（109年度聲字第50號），提起抗告（本院109年度抗字第
    445號），並聲請訴訟救助。惟聲請人僅提出「民事抗告聲
    請裁定准予訴訟救助狀」一紙，泛言：伊生活困難，目前無
    資力再支出訴訟費用，引用法院已知准予救助訴訟進行中，
    並提出109年3月7日里長出具之清寒證明書以為釋明云云，
    惟其他事件所為准予聲請人訴訟救助之裁定，於本件並無拘
    束力，且聲請人所提新北市○○區○○里○○○○○○○○○○號空白（見
    本院卷第7頁），是否真正，已有可疑，是上開證據均不足
    以釋明聲請人現時窘於生活，且缺乏經濟上之信用，致無資
    力支出本件抗告裁判費新臺幣1,000元，依上開說明，本院
    即應將其聲請駁回，並無派員調查之必要，是本件聲請無從
    准許。
三、據上論結，本件聲請為無理由，爰裁定如主文所示。 
中　　華　　民　　國　　109 　年　　5 　　月　　29　　日
                  民事第十九庭  
                      審判長法  官  魏麗娟
                            法  官  游悅晨
                            法  官  陳慧萍
正本係照原本作成。
如不服本裁定，應於收受送達後10日內向本院提出抗告狀，並應
繳納抗告費新臺幣１千元。
中　　華　　民　　國　　109 　年　　6 　　月　　1 　　日

  　　　　　　　　　　　　　書記官  任正人